【裁判字號】    89,訴,169
【裁判日期】    891101
【裁判案由】    誣告
【裁判全文】
臺灣苗栗地方法院刑事判決                          八十九年度訴字第一六九號
    公  訴  人  臺灣苗栗地方法院檢察署檢察官
    被      告  乙○○
右列被告因誣告案件，經檢察官提起公訴（八十九年度偵字第一二二三號），本院判
決如左：
    主  文
乙○○意圖他人受刑事處分，向該管公務員誣告，處有期徒刑陸月，緩刑肆年。
    事  實
一、乙○○明知丁○○並無教唆丙○○於民國八十八年四月二十二日上午七時許，至
    乙○○所承租門牌為苗栗縣公館鄉○○路十號其所營早餐店內，持拐杖敲毀乙○○所有放置店內之保溫壺及飲料等財物。竟意圖使丁○○受刑事處分，於同年月
    日上午八時許，虛構丁○○教唆丙○○於前揭時日，在前揭場所，持拐杖敲毀其
    所有放置店內之保溫壺及飲料等財物等事實，向苗栗縣警察局苗栗分局公館分駐
    所警員誣告乙○○涉犯教唆毀損罪嫌。（丁○○教唆毀損部分，業經台灣苗栗地
    方法院檢察署檢察官以八十八年度偵字第二四三三號為不起訴之處分確定在案）
二、案經被害人丁○○訴請臺灣苗栗地方法院檢察署檢察官偵查起訴。
    理  由
一、訊據被告乙○○矢口否認有何犯行，辯稱：當天上午七時許伊確有看見丁○○帶
    丙○○至其店門口云云。然查，右揭事實，業據告訴人丁○○於偵查中及本院審
    理時指訴歷歷，並經證人即現場處理警員甲○○於本院證稱，伊至現場處理時只
    見丙○○站在門口，後來才看到丁○○出來等語（見本院八十九年六月二十六日
    訊問筆錄），核與證人楊淑惠於本院證稱當日伊公公即告訴人丁○○是伊叫醒的
    ，警察請伊去叫伊公公，伊才叫醒伊公公等語相符（見本院八十九年六月二十六
    日訊問筆錄）。參以被告乙○○於本院調查時自承，當日是伊見到丁○○帶行動
    不便的丙○○到伊店門口，因伊與丁○○有訴訟，與丙○○則無過節，是認為丙○○應是受丁○○所教唆等語（見本院八十九年六月二十六日訊問筆錄），是被
    告乙○○並無任何證據，顯示丁○○有教唆丙○○為毀損行為，且經本院依職權
    函請苗栗縣警察局苗栗分局查訪案發地附近學校教職員等，於斯時均無人看見有
    如被告所述之丁○○帶丙○○至其之店門口之行為，有苗栗縣警察局苗栗分局之
    查訪報告附卷可稽，故被告所辯，無足採信。告訴人並未於斯時教唆丙○○毀損
    被告所有放置店內之保溫壺及飲料等財物一情堪以認定。綜上事證，被告明知丁○○並未教唆丙○○為毀損行為，卻於事後誣指告訴人涉犯教唆毀損罪嫌，其誣
    告犯行明確，應依法論科。
二、核被告乙○○所為，係犯刑法第一百六十九條第一項之誣告罪。爰審酌被告誣指
    告訴人犯罪，使告訴人平白受無妄之災，浪擲時間及心力，到庭復矢口否認，顯
    無悔意，惡性非輕，及其犯罪之動機、目的、手段，犯罪所生之危害等一切情狀
    ，量處如主文所示之刑。末查被告未曾受有期徒刑以上刑之宣告，有台灣高等法
    院檢察署刑事資料簡覆表附卷可稽，因與告訴人宿有怨隙，一時短於思慮，致觸
    犯本案犯行，經此刑之教訓，當知所警愓，而無再犯之虞，本院認為前開對其宣
    告之刑，以暫不執行為適當，併宣告緩刑四年，以啟自新。
據上論斷，應依刑事訴訟法第二百九十九條第一項前段，刑法第一百六十九條第一項
、第七十四條第一款，判決如主文。
中      華      民      國    八十九    年    十一      月      一      日
                                  臺灣苗栗地方法院刑事庭
                                      法  官  林  靜  雯
右正本證明與原本無異。
如不服本判決，應於判決送達後十日內向本院提出上訴狀( 應附繕本 )。
                                        書記官   李坤益
中    華    民    國            八十九    年    十一    月     二     日
附錄：
刑法第一百六十九條第一項
刑法第一百六十九條
意圖他人受刑事或懲戒處分，向該管公務員誣告者，處七年以下有期徒刑。
意圖他人受刑事或懲戒處分，而偽造、變造證據，或使用偽造變造之證據者，亦同。


司法院資訊處製作；財團法人民間司法改革基金會備份。
